【裁判字號】    95,訴,276
【裁判日期】    950627
【裁判案由】    違反毒品危害防制條例
【裁判全文】
臺灣雲林地方法院刑事判決               95年度訴字第276號
公  訴  人  臺灣雲林地方法院檢察署檢察官
被      告  甲○○
                    （
上列被告因毒品危害防制條例案件，經檢察官提起公訴（94年度
毒偵字第2221號、95年度毒偵字第208 號），被告於準備程序進
行中就被訴事實為有罪之陳述，本院合議庭裁定進行簡式審判程
序，判決如下：
    主  文
甲○○連續施用第一級毒品，處有期徒刑捌月，扣案之第一級毒
品海洛因淨重零點貳公克沒收銷燬之；包裹上開海洛因之包裝
袋貳個及扣案之注射針筒貳支、吸管壹支均沒收。又連續施用第
二級毒品，處有期徒刑陸月。應執行有期徒刑壹年，扣案之上開
海洛因沒收銷燬之；包裝袋貳個、注射針筒貳支、吸管壹支均沒
收。
    事  實
一、犯罪事實：甲○○前因施用毒品案件，經送強制戒治後，嗣
    因認無繼續強制戒治之必要，於民國94年6 月13日停止其處
    分出所，並由臺灣雲林地方法院檢察署檢察官於94年6 月23
    日以94年度戒毒偵字第23號為不起訴處分確定。詎猶不知悔
    改，於上開強制戒治執行完畢釋放後5 年內，復基於施用第
    1 級毒品海洛因之概括犯意，自94年8 月間某日起至94年12
    月5 日採尿回溯72小時內之某時止，在其位於雲林縣斗南鎮
    ○○里○○路97號之住處內，以將海洛因粉末摻水置入針筒
    內注射之方式，連續施用第1 級毒品海洛因多次。另基於施
    用第2 級毒品甲基安非他命之概括犯意，自94年8 月間某日
    起至94年11月25日採尿回溯96小時內之某時止，在上開住處
    ，以將甲基安非他命置於玻璃球內以火燒烤產生煙霧吸食之
    方式，連續施用第2 級毒品甲基安非他命多次。嗣分別於(一)
    94 年11 月25日晚上8 時20分許，在雲林縣斗南鎮立將軍里
    游泳池後方產業道路處為警查獲，並扣得其所有供施用海洛
    因所用之注射針筒1 支，經警採尿送驗，檢出毒品嗎啡陽性
    及甲基安非他命陽性反應。；(二)94年12月5 日下午4 時15分
    許，在雲林縣大埤鄉嘉興村豐興運動公園旁為警查獲，並扣
    得海洛因2 小包（淨重共計0.23公克，空包裝重0.34公克）
    ，及其所有供施用海洛因所用之注射針筒1 支、吸管1 支。
二、案經雲林縣斗南分局報告臺灣雲林地方法院檢察署檢察官偵
    查起訴。
    理  由
一、上開事實，業據被告甲○○於警詢及偵審中坦承不諱，並有
    被告所有供施用海洛因所用之注射針筒2 支、吸管1 支及白
    粉2 包扣案可佐，上開扣案之白粉經送鑑驗結果，均含海洛
    因成分（淨重共計0.23公克），有法務部調查局95年2 月24
    日調科壹字第160002922 號鑑定通知書1 紙在卷足憑（見94
    毒偵2221號卷第28頁）。被告於94年11月25日為警查獲時所
    採集之尿液檢體經送鑑驗，結果呈嗎啡陽性及甲基安非他命
    陽性反應，此有雲林縣斗南分局查獲煙毒、麻管嫌犯尿液送
    檢真實姓名對照表及臺灣檢驗科技股份有限公司95年3 月17
    日濫用藥物尿液檢驗報告（見95毒偵208 號卷第19頁）1 份
    在卷可佐，足認被告上開自白與事實相符，應可採信。又被
    告前因施用毒品案件，經送強制戒治後，嗣因認無繼續強制
    戒治之必要，於94年6 月13日停止其處分出所，並由臺灣雲
    林地方法院檢察署檢察官於94年6 月23日以94年度戒毒偵字
    第23號為不起訴處分確定等情，有臺灣高等法院被告前案紀
    錄表1 份在卷可參，被告於上開強制戒治執行完畢釋放後，
    5 年內再犯本件施用毒品之事證明確，犯行堪以認定。
二、按海洛因、安非他命分別為毒品危害防制條例第2 條第2 項
    第1 、2 款所明定之第1 級毒品、第2 級毒品。核被告甲○
    ○所為，係犯毒品危害防制條例第10條第1 項之施用第1 級
    毒品罪，及同條第2 項之施用第2級毒品罪。其非法持有第1
    級毒品海洛因、第2 級毒品安非他命之低度行為，已為其施
    用之高度行為所吸收，均不另論罪。被告先後多次施用第1
    級毒品海洛因及第2 級毒品安非他命之犯行，各時間緊接，
    所犯構成要件相同，顯係基於概括犯意反覆實施，均為連續
    犯，應依刑法第56條之規定各論以1 罪，並各依法加重其刑
    。被告所犯上開2 罪間，犯意各別，行為互異，應予分論併
    罰。起訴意旨雖認被告自94年8 月間某日起至94年12月5 日
    回溯96小時內之某時止，有施用第2 級毒品安非他命之犯行
    ，惟業經蒞庭之公訴檢察官當庭減縮犯罪事實為自94年8 月
    間某日起至94年11月25日採尿回溯96小時內之某時止，基於
    檢察一體原則，自應以蒞庭檢察官到庭後陳述之犯罪事實為
    本件起訴效力之範圍，附此敘明。爰審酌被告前因施用毒品
    送強制戒治處分後，猶不思戒絕革除惡習，再為本件犯罪，
    顯見其對毒品依賴性甚高，未能徹底認識毒品對人體之戕害
    ，亦未因前所受強制戒治處分而記取教訓，及其犯後坦承犯
    行、態度良好，家有父母妻兒，智識程度為國中畢業，其犯
    罪所生危害主要係戕害自身健康等一切情狀，分別量處如主
    文所示之刑，並依刑法第51條第5 款之規定，定其應執行之
    刑。扣案如主文所示之毒品海洛因，係查獲之第1 級毒品，
    不問屬於犯人與否，均應依毒品危害防制條例第18條第1 項
    前段規定沒收銷毀之。至包裹上開海洛因之包裝袋2 個，並
    非不可與毒品分離，其係毒品之外包裝，用於包裹海洛因，
    乃被告所有供施用海洛因所用之物；又注射針筒2 支及吸管
    1 支，均係被告所有供施用海洛因所用之物，已為被告自承
    在卷，均應依刑法第38條第1 項第2 款之規定沒收之。
據上論斷，應依刑事訴訟法第273條之1第1項、第299條第1 項前
段，毒品危害防制條例第10條第1 項、第2 項、第18條第1 項前
段，刑法第11條前段、第56條、第51條第5 款、第38條第1 項第
2 款，判決如主文。
本案經檢察官乙○○到庭執行職務。
中    華    民    國    95    年    6     月    27    日
                  刑事第五庭    法  官  王  素  珍
以上正本證明與原本無異。
如不服本判決，應於判決收受後10日內，向本院提出上訴狀（須
附繕本）。
                                書記官  林  怡  君
中    華    民    國    95    年    6     月    27    日
附錄本案論罪科刑法條
毒品危害防制條例第10條
施用第一級毒品者，處 6 月以上 5 年以下有期徒刑。
施用第二級毒品者，處 3 年以下有期徒刑。


司法院資訊處製作；財團法人民間司法改革基金會備份。
